臺灣屏東地方法院刑事判決              100年度訴字第644號
公  訴  人  臺灣屏東地方法院檢察署檢察官
被      告  吳永吉
上列被告因違反毒品危害防制條例案件，經檢察官提起公訴（10
0 年度毒偵字第689 號），被告於準備程序中，就被訴事實為有
罪之陳述，本院告知其簡式審判程序之旨，並聽取當事人意見後
，裁定由受命法官獨任依簡式審判程序審理，茲判決如下：
    主  文
吳永吉施用第一級毒品，累犯，處有期徒刑陸月，如易科罰金，
以新臺幣壹仟元折算壹日。
    事  實
一、吳永吉前因施用毒品案件，經本院以92年度毒聲字第849 號
    裁定送觀察、勒戒，於民國92年10月8 日執行完畢釋放出所
    ，並由臺灣屏東地方法院檢察署檢察官以92年度毒偵緝字第
    201 號為不起訴處分確定。其於前揭觀察、勒戒執行完畢釋
    放後5 年內，復因施用第一、二級毒品案件，經本院以93年
    度訴字第603 號判決判處有期徒刑1 年、7 月，應執行有期
    徒刑1 年5 月確定。又因施用第一級毒品案件，經本院以96
    年度訴字第342 號判決判處有期徒刑1 年確定，於99年7 月
    7 日假釋出監，迄99年9 月9 日刑期期滿未經撤銷假釋，未
    執行之刑以已執行論而執行完畢。詎猶不知悔改，基於施用
    第一級毒品海洛因及第二級毒品甲基安非他命之犯意，於10
    0 年1 月23日，在屏東縣佳冬鄉○○村○○路104 號住處，
    以將海洛因及甲基安非他命置入玻璃球（未扣案）內燒烤吸
    食之方式，同時施用第一級毒品海洛因及第二級毒品甲基安
    非他命1 次。嗣於100 年1 月25日凌晨1 時58分許，為警通
    知採尿送驗，而悉上情。
二、案經屏東縣政府警察局枋寮分局報告臺灣屏東地方法院檢察
    署檢察官偵查起訴。
    理  由
一、上開犯罪事實，業經被告吳永吉於本院審理時坦承不諱，而
    其為警採集之尿液，經以酵素免疫分析法初步篩選，再以氣
    相層析質譜儀法確認，確呈現嗎啡（施用海洛因之代謝物為
    嗎啡）及甲基安非他命陽性反應，有應受尿液採驗人尿液檢
    體採集送驗紀錄表（代碼編號：Ｚ000000000000 號）、臺灣
    檢驗科技股份有限公司濫用藥物檢驗報告（代碼編號：Ｚ000
    000000000 號）各1 份在卷可稽，足認被告之自白與事實相
    符。觀之事實欄所載被告前案紀錄，被告於經觀察、勒戒執
    行完畢釋放後5 年內，又因施用第一、二級毒品犯行經追訴
    處罰，有臺灣高等法院被告前案紀錄表1 份附卷可憑，其再
    犯本案，已不屬毒品危害防制條例第20條規定之「初犯」或
    「5 年後再犯」，自應依同條例第10條處罰（最高法院97年
    度第5 次刑事庭會議決議參照）。本案事證明確，被告犯行
    洵堪認定，應依法論科。
二、按海洛因、甲基安非他命分屬毒品危害防制條例第2 條第2
    項第1 款、第2 款規定之第一級、第二級毒品，核被告所為
    ，係犯毒品危害防制條例第10條第1 項、第2 項之施用第一
    級毒品罪及施用第二級毒品罪。其為前揭犯行而持有第一級
    毒品海洛因及第二級毒品甲基安非他命，持有之低度行為，
    應為施用之高度行為所吸收，不另論罪。被告將第一級毒品
    海洛因、第二級毒品甲基安非他命混合後施用，以一行為同
    時觸犯施用第一級毒品罪、施用第二級毒品罪，為想像競合
    犯，應依刑法第55條之規定，從較重之施用第一級毒品罪處
    斷。另被告有如事實欄所示之前案紀錄，於99年9 月9 日執
    行完畢乙節，有臺灣高等法院被告前案紀錄表1 份存卷可參
    ，其於有期徒刑執行完畢後5 年內，故意再犯本件有期徒刑
    以上之罪，為累犯，應依刑法第47條第1 項之規定，加重其
    刑。另被告於經警方查獲後，曾於警詢時供出其毒品來源而
    經警方查獲，且經臺灣屏東地方法院檢察署檢察官偵查起訴
    在案，有屏東縣政府警察局100 年7 月22日屏警刑一字第10
    00040035號函暨所附資料、臺灣屏東地方法院檢察署檢察官
    起訴書各1 份在卷可佐（基於保護被告，為此認定之相關證
    據詳本院卷卷附資料），茲依毒品危害防制條例第17條第1
    項之規定，減輕其刑，並依法先加後減之。爰審酌被告已曾
    因相同犯行經戒毒處遇及追訴處罰，猶未能知所警惕，顯然
    漠視法令之禁制，惟其犯罪行為主要係戕害自身，且事後坦
    承犯行，並配合警方查緝，犯後態度良好，暨其施用毒品之
    動機、目的、素行、智識程度等一切情狀，量處如主文所示
    之刑，並諭知易科罰金之折算標準。
據上論斷，應依刑事訴訟法第273 條之1 第1 項、第284 條之1
、第299 條第1 項前段，毒品危害防制條例第10條第1 項、第2
項、第17條第1 項，刑法第11條前段、第55條、第47條第1 項、
第41條第1 項前段，判決如主文。
本案經檢察官潘國威到庭執行職務。
中    華    民    國   100    年    8     月    23    日
                  刑事第三庭    法  官  許嘉仁
以上正本證明與原本無異。
如不服本判決應於收受判決後10日內向本院提出上訴書狀，並
應敘述具體理由；其未敘述上訴理由者，應於上訴期間屆滿後
20日內向本院補提理由書（均須按他造當事人之人數附繕本）
「切勿逕送上級法院」。
中    華    民    國   100    年    8     月    23    日
                                書記官  溫訓暖
附錄本案論罪科刑之法條：
毒品危害防制條例第10條第1項、第2項
毒品危害防制條例第10條
施用第一級毒品者，處 6 月以上 5 年以下有期徒刑。
施用第二級毒品者，處 3 年以下有期徒刑。